臺灣新北地方法院刑事裁定
111年度聲字第2832號
聲  請  人  臺灣新北地方檢察署檢察官
受  刑  人  黃霦宇





上列聲請人因對受刑人數罪併罰有二裁判以上，聲請定其應執行
之刑（111年度執聲字第2077號），本院裁定如下：
    主  文
黃霦宇犯如附表所示之罪，所處如附表所示之刑，有期徒刑部分
應執行有期徒刑壹年柒月。
    理  由
一、聲請意旨略以：本件受刑人因犯如附表所示之罪，先後判決
    確定如附表，爰依刑事訴訟法第477條第1項及刑法第53條、
    第51條第5款規定，聲請定其應執行之刑等語。
二、裁判確定前犯數罪者，併合處罰之，而數罪併罰有二以上裁
    判者，應定其應執行之刑，其宣告多數有期徒刑者，於各刑
    中之最長期以上，各刑合併之刑期以下，並其刑期，但不得
    逾30年，刑法第50條第1項前段、第53條、第51條第5款分別
    定有明文。又刑法第50條關於數罪併罰之規定，業於民國10
    2年1月23日修正公布，自同年月25日起施行，將裁判確定前
    犯數罪而有該法條修正後第1項但書所定「得易科罰金之罪
    與不得易科罰金之罪。得易科罰金之罪與不得易服社會勞
    動之罪。得易服社會勞動之罪與不得易科罰金之罪。得易
    服社會勞動之罪與不得易服社會勞動之罪」之情形者，明定
    不得併合處罰，以避免不得易科罰金之罪與得易科罰金之罪
    合併而造成得易科罰金之罪無法單獨易科罰金之結果；此外
    ，復於該法條第2項修正增列「前項但書情形，受刑人請求
    檢察官聲請定應執行刑者，依第51條規定定之」規定，賦予
    受刑人選擇仍按刑法第51條規定以定執行刑之權利。另數罪
    併罰中之一罪，依刑法規定得易科罰金，若因與不得易科之
    他罪併合處罰結果而不得易科罰金時，原可易科部分所處之
    刑，自亦無庸為易科折算標準之記載（司法院釋字第144號
    、第679號解釋意旨參照）。
三、經查：本件受刑人因犯如附表所示之罪，先後經判處如附表
    所示之刑，均經分別確定在案，且各罪均為裁判確定前所犯
    ，有各該刑事判決書附卷可憑。其中受刑人所犯如附表編號
    3之罪(未指定人犯誣告罪）所處之刑得易科罰金，其餘編號
    之罪所處之刑則不得易科罰金，原不得合併定應執行刑。然
    受刑人業已請求檢察官就附表各編號所示之罪合併聲請定應
    執行刑，此有定刑聲請切結書在卷可稽，合於刑法第50條第
    2項之規定，是檢察官就附表所示各編號之罪聲請合併定應
    執行刑，核無不合，應予准許。爰審酌本件內部性及外部性
    界限，及受刑人所犯如附表所示各罪之犯罪類型、動機、態
    樣、侵害法益均非不可替代與不可恢復之生命身體與健康、
    行為次數與時間間隔久暫等情狀，復就其所犯之罪整體評價
    其應受非難及矯治之程度（其中附表編號1至4所示罪刑，前
    經裁定應執行有期徒刑1年；附表編號5至7所示之罪，曾經
    判決定應執行有期徒刑8月），並兼衡刑罰經濟與公平、比
    例等原則，定其應執行之刑如主文所示。至受刑人所犯如附
    表編號3之罪，原雖得易科罰金，惟因與不得易科罰金之如
    附表其餘編號之罪併合處罰結果而不得易科罰金時，即無庸
    為易科罰金之記載。
據上論斷，應依刑事訴訟法第477條第1項，刑法第53條、第51條
第5款、第50條第1項但書、第2項，裁定如主文。
中　　華　　民　　國　　111 　年　　10　　月　　17　　日
                  刑事第一庭    法　官  王麗芳
　　　　　　　　　　　　　　　　
上列正本證明與原本無異。
如不服本裁定，應於裁定送達後五日內敘明抗告理由，向本院提
出抗告狀。

                                書記官  歐晉瑋
中　　華　　民　　國　　111 　年　　10　　月　　18　　日

附表:受刑人黃霦宇定應執行刑案件一覽表
編號 罪名 宣告刑 犯罪 日期 (民國) 最後事實審  確定判決       法院案號 判決 日期 (民國) 法院案號 確定 日期 (民國) 1 洗錢罪  有期徒刑2月，併科罰金新臺幣1萬元，罰金如易服勞役，以新臺幣1,000元折算1日 109年5月8日 臺灣桃園地方法院 110年度桃金簡字第14號 110年6月30日 臺灣桃園地方法院 110年度桃金簡字第14號 110年8月3日 2 三人以上共同詐欺取財罪 有期徒刑6月 109年11月4日 臺灣臺中地方法院110年度金訴字第954號 111年1月12日 臺灣臺中地方法院110年度金訴字第954號 111年2月14日 3 誣告罪 有期徒刑2月，如易科罰金，以新臺幣1,000元折算1日 109年11月4日 臺灣臺中地方法院110年度金訴字第954號 111年1月12日 臺灣臺中地方法院110年度金訴字第954號 111年2月14日 4 三人以上共同詐欺取財罪 有期徒刑6月 109年10月23日 臺灣高等法院 111年度上訴字第81號 111年2月23日 臺灣高等法院 111年度上訴字第81號 111年3月28日 5 三人以上共同詐欺取財罪 有期徒刑6月 109年10月27日 臺灣新北地方法院111年度金訴字第36號 111年7月29日 臺灣新北地方法院111年度金訴字第36號 111年9月6日 6 三人以上共同詐欺取財罪 有期徒刑6月 109年10月30日 臺灣新北地方法院111年度金訴字第36號 111年7月29日 臺灣新北地方法院111年度金訴字第36號 111年9月6日 7 三人以上共同詐欺取財罪 有期徒刑6月 109年10月29日 臺灣新北地方法院111年度金訴字第36號 111年7月29日 臺灣新北地方法院111年度金訴字第36號 111年9月6日 備註： 1.編號1至4，經臺灣高等法院111年聲字第2328號裁定應執行有期徒刑1年。 2.編號5至7，經本院111年金訴字第36號判決應執行有期徒刑8月。